福建連江地方法院刑事判決　　　　　　　　　　　　　　九十三年度易字第一二號
　　公　訴　人　福建連江地方法院檢察署檢察官
　　被　　　告　甲○○　男　五.
　　被　　　告　乙○○　二十五.
　　被　　　告　丙○○　十八歲.
　　被　　　告　丁○○　二十二.
右列被告等因竊盜等案件，經檢察官提起公訴（九十三年度偵字第四六號），本院判
決如左：
    主    文
甲○○、乙○○、丙○○、丁○○結夥三人以上，攜帶兇器竊盜，各處有期徒刑陸月
，如易科罰金，均以參佰元折算壹日。菜刀一把沒收。
    事    實
一、甲○○與乙○○、丙○○、丁○○等四人均係大陸地區人民，明知人民出入境，
    應向內政部警政署入出境管理局申請許可，未經許可者，不得入出境，竟共同基
    於未經我國主管機關許可入境及意圖為自己不法所有之犯意聯絡，於民國九十三
    年六月二十六日十六時許，未經我國主管機關許可，共同搭乘乙○○所駕駛之閩
    連０五一一０二號漁船，自大陸福建省筱埕鎮定海港出港，擅自進入我國海域，
    於同年月二十七日上午四時三十分許，至我國莒光海域菜埔沃垃圾場下方，由丙○○、丁○○及甲○○持乙○○所有客觀上可供兇器使用之菜刀一把，割斷竊取
    陳家明置於該處約長四百呎、高十二呎之漁網，價值約新台幣五千元，後經陳家
    明發現漁網失竊報警處理，為行政院海岸巡防署海洋巡防總局第十海巡隊人員於
    同日上午五時二十三分許在西莒菜埔沃外海零點一海浬處（東經一一九度五十六
    分、北緯二十五度六十九分）查獲。
二、案經行政院海岸巡防署海洋巡防總局第十（馬祖）海巡隊移送福建連江地方法院
    檢察署檢察官偵查起訴。
    理    由
一、右開犯罪事實，業經被告甲○○、丁○○於本院審理時坦承不諱，核與被害人陳
    家明於警訊中指述情節相符，並有行政院海岸巡防署海洋巡防總局第十海巡隊檢
    查記錄表、查獲地點海圖、照片五幀、扣押物品清單、贓物認領保管單可資佐證
    ，足證被告甲○○、丁○○之自白與事實相符，得採為認罪之依據，本件就被告
    甲○○、丁○○部分，事證明確，其犯行堪以認定。至被告乙○○、丙○○固承
    認有未經我國入出境管理機關之許可擅自入境之行為，惟辯以：渠等並未偷竊漁
    網，係因彼此之漁網纏繞，所以才將他人之漁網拉上來云云。經查：(一)倘若如被
    告丙○○、乙○○所言，係因彼此之漁網纏繞，被告丙○○、乙○○只需將彼此
    漁網纏繞之處剪斷，惟陳家明被竊走之漁網長達四百呎、高十二呎，顯與被告丙○○、乙○○所述漁網纏繞之情形不符；(二)被告丙○○、乙○○若因不小心撈起
    他人之漁網，衡諸常情，於剪掉彼此糾纏之部分外，應會將他人之漁網丟回原處
    ，惟被告等人卻將被剪斷之漁網放置於船之密艙中，避免他人發現，顯見被告乙○○、丙○○所為之辯解，係卸責之詞；(三)綜上，被告甲○○、丁○○所為之自
    白與事實相符，而得採為不利於被告丙○○、乙○○之認定。是被告丙○○、乙○○所為竊盜犯行，事證明確，自應依法論科。
二、查菜刀係金屬製品，客觀上足以危害他人生命、身體之安全，自屬兇器。核被告
    等所為，均係犯國家安全法第六條第一項、第三條第一項之未經許可入境罪及刑
    法第三百二十一條第一項第三款、第四款之攜帶兇器、結夥三人以上竊盜罪。渠
    等間具有犯意聯絡及行為分擔，均為共同正犯。被告等未經我國入出境管理機關
    之許可擅自入境之目的在於攜帶兇器、結夥三人以上竊取財物，所犯上開二罪，
    有方法結果之牽連關係，應從一重之攜帶兇器、結夥三人以上竊盜罪論處。爰審
    酌被告等未經合法許可進入我國領土，破壞我國出入境管理秩序，對於我國海防
    秩序安全造成重大危害，且竊取我國漁民謀生之器材，惟考量被告等均係大陸地
    區人民僅為謀生餬口致失慮罹刑章，所竊取之財物價值尚屬輕微，犯罪後坦承犯
    行態度良好等一切情狀，量處如主文所示之刑，並諭知易科罰金之折算標準。至
    被告等用以行竊之菜刀一把，係被告乙○○所有，業據被告等於本院審理時陳明
    在卷，且為供犯罪所用之物，雖未據扣案，惟並無積極證據足證業已滅失，應依
    刑法第三十八條第一項第二款之規定，併予宣告沒收。另被告等竊盜所得之財物
    漁網，業據被害人陳家明立具領回，此有贓物認領保管單一紙附卷可稽，自毋庸
    另為發予被害人之諭知，併此敘明。
據上論斷，應依刑事訴訟法第二百九十九條第一項前段，國家安全法第三條第一項、
第六條第一項，刑法第二十八條、第三百二十一條第一項第三款、第四款、第五十五
條、第四十一條第一項、第三十八條第一項第二款、罰金罰鍰提高標準條例第二條，
判決如主文。
本案經檢察官鄭文貴到庭執行職務。
中　　　華　　　民　　　國　　九十三　　年　　十一　　月　　　二十五　　日
                              福建連江地方法院刑事庭
                                審判長法官  洪曉能
                                法      官  林惠君
                                法      官  張淑華
右正本證明與原本無異
如不服本判決應於送達後十日內向本院提出上訴狀
中　　　華　　　民　　　國　　九十三　　年　　十一　　月　　二十五　　　日
                                書  記  官  韓經綸
附錄論罪科刑法條
中華民國刑法第三百二十一條犯竊盜罪而有左列情形之一者，處六月以上、五年以下
有期徒刑：
一  於夜間侵入住宅或有人居住之建築物、船艦或隱匿其內而犯之者。
二  毀越門扇、牆垣或其他安全設備而犯之者。
三  攜帶兇器而犯之者。
四  結夥三人以上而犯之者。
五  乘火災、水災或其他災害之際而犯之者。
六  在車站或埠頭而犯之者。
前項之未遂犯罰之。
國家安全法第三條
人民入出境，應向內政部警政署入出境管理局申請許可。未經許可者，不得入出境。
人民申請入出境，有左列情形之一者，得不予許可：
　一　經判處有期徒刑以上之刑確定尚未執行或執行未畢，或因案通緝中，或經司法
  或軍法機關限制出境者。
　二　有事實足認為有妨害國家安全或社會安定之重大嫌疑者。但曾於台灣地區設籍
  ，在民國三十八年以後未在大陸地區設籍，現居住於海外，而無事實足認為有恐怖
  或暴力之重大嫌疑者，不在此限。
　三　依其他法律限制或禁止入出境者。
前項不予許可，應以書面敘明理由，通知申請人，並附記不服之救濟程序。
內政部應聘請包括社會公正人士組成審查委員會，審核第二項第二款未經許可事項。
國家安全法第六條
違反第三條第一項規定未經許可入出境者，處三年以下有期徒刑、拘役或科或併科新
臺幣九萬元以下罰金。
無正當理由拒絕或逃避依第四條規定所實施之檢查者，處六月以下有期徒刑、拘役或
科或併科新臺幣一萬五千元以下罰金。
